# 净额法确认收入的代采业务

提问人：yangf_js 时间：2021-08-18 13:33:06
请教版主： 业务背景如下：供应链公司B，接受客户A的10%定金，向供应商C支付100%货款订购商品，供应商C将商品运到指定仓库，客户A凭供应链公司B的提单到仓库提货。合同约定：提货后 3 个月内，供应链公司B向客户A收取代理费、垫资利息和垫付的100%货款。请问版主，供应链公司B向客户A分别开具代理服务费、融资利息发票吗？以及会计科目是？相应的成本费用怎么算？

回答人：chenyiwei
供应链公司应采用净额法核算（并未实际取得对存货的控制权），将为客户垫付的资金确认为对客户的债权，并据此确认融资利息收入；在相关服务提供完毕时确认代理费收入。前者属于金融工具准则规范范围，后者属于收入准则规范范围。
发票开具问题建议咨询税务专业人士意见。个人理解应分别开具服务费和利息发票。